臺灣士林地方法院交通事件裁定　　　　 96年度交聲字第414號
原處分機關　臺北市交通事件裁決所
異　議　人
即受處分人　甲○○
上列受處分人因違反道路交通管理處罰條例案件，對於臺北市交
通事件裁決所96年4 月16日所為處分（原處分案號：北市裁二字
第裁22-CV0000000號），聲明異議，本院裁定如下：
    主  文
原處分撤銷。
甲○○汽車駕駛人，行經有燈光號誌管制之交岔路口闖紅燈，處
罰鍰新臺幣貳仟柒佰元，並記違規點數參點。
    理  由
一、按汽車駕駛人，行經有燈光號誌管制之交岔路口闖紅燈者，
    處新臺幣（下同）1,800 元以上5,400 元以下罰鍰，並記違
    規點數3 點，道路交通管理處罰條例第53條第1 項及第63條
    第1 項第3 款分別定有明文。
二、原處分意旨略以：本件受處分人即異議人甲○○於民國96年
    1 月15日上午10時38分許，駕駛車牌D2-507號營業小客車，
    行經臺北縣新莊市○○路與建國一路口，經警舉發「闖紅燈
    」違規，爰依道路交通管理處罰條例第53條第1 項規定，處
    罰鍰2,700 元等語。
三、聲明異議意旨略以：
  (一)本人跟隨前車，行經臺北縣新莊市○○路與建國一路口進入
    停止線時，號誌為綠燈，因該處路口交通擁擠、行車緩慢、
    公車又待左轉，致使後方爾等車子進退不得，只好小心通過
    ，闖紅燈是無心之冤。
  (二)舉發員警另認本人有直行車未依規定，行駛左轉彎車道。事
    實上，該路段只設有2 線行車路線，外側車道大部份為機車
    行駛，內側車道宜行至該口才設有直行車及左轉彎標線。
  (三)眾人所知新莊中正路捷運施工，平常時交通皆非常擁擠混亂
    、標線亦不是很清楚正確。
四、經查：
  (一)本件受處分人即異議人甲○○確實於96年1 月15日上午10時
    38分許，駕駛車牌D2-507號營業小客車，在臺北縣新莊市○
    ○路與建國一路口，於中正路時相號誌已變換成紅燈之際，
    未依規定暫停於停止線前，直行闖紅燈，經警附採證照片逕
    行舉發之事實，業為受處分人所不否認，且有如上所述原處
    分機關之移送書、原處分機關裁決處分之裁決書、臺北縣政
    府警察局舉發違反道路交通管理事件通知單、臺北縣政府警
    察局新莊分局96年3 月23日北縣警新交字第0960010139號書
    函及彩色採證照片2 幀在卷可憑，被處分人行經有燈光號誌
    管制之交岔路口闖紅燈之行為，甚為明確。
  (二)按汽車駕駛人之行為有闖紅燈情形者，當場不能或不宜攔截
    製單舉發者，得逕行舉發，道路交通管理處罰條例第7 條之
    2 第1 項第1 款定有明文。被處分人行經有燈光號誌管制之
    交岔路口闖紅燈之行為，經舉發員警認為不宜當場攔截製單
    舉發，而拍照逕行舉發，該舉發交通違規之行為符合道路交
    通管理處罰條例第7 條之2 第1 項第1 款之規定，應甚明確
    。
  (三)次按行政罰法第7 條第1 項規定：違反行政法上義務之行為
    非出於故意或過失者，不予處罰。受處分人甲○○雖於異議
    聲明中主張：本人行經臺北縣新莊市○○路與建國一路口進
    入停止線時，號誌為綠燈，因該處路口交通擁擠、行車緩慢
    、公車又待左轉，致使後方爾等車子進退不得，只好小心通
    過，闖紅燈是無心之冤云云。然依卷附彩色採證照片2 幀顯
    示，該處路口並無交通擁擠之情形，已甚明確，且縱令該路
    口有交通擁擠之情形，依道路交通安全規則第102 條第1項
    第13款汽車行駛至交岔路口，行至有號誌之交岔路口，遇有
    前行或轉彎之車道交通擁塞時，應在路口停止線前暫停，不
    得逕行駛入交岔路口內，致號誌轉換後，仍未能通過妨礙其
    他車輛通行，受處分人於行至有號誌之上開新莊市○○路與
    建國一路交岔路口，發現前行車道交通擁塞時，即應注意暫
    停於停止線前，不得進入該交岔路口，以免號誌轉換後，仍
    未能通過該路口，竟疏於注意，仍強行進入該路口，致該交
    岔路口所設置之管制燈光號誌轉換為紅燈後，始通過該路口
    ，仍難謂闖紅燈是無心之冤，受處分人具有過失，無法免責
    ，其有違反道路交通管理處罰條例第53條第1 項違規行為，
    堪以認定。
  (四)再按異議人認為舉發員警另認異議人有直行車未依規定，行
    駛左轉彎車道之情形，惟臺北縣政府警察局新莊分局96年3
    月23日北縣警新交字第0960010139號書函中雖載明「…另臺
    端申訴辯稱：前方有公車待左轉，尾隨在後，致號誌變換被
    舉發闖紅燈部分。另查上述近路口處內側車道設有左轉彎專
    用車道交通標線，臺端車輛直行車未依規定行駛左轉彎專用
    車道行駛，仍與道路交通安全規則規定不符，臺端申訴理由
    不予認同…」等情，然該書函此段文字之記載，係根據異議
    人交通違規案件陳述書中載明「…本人隨前公車及白色車前
    進入停止線內…公車又待左轉，致使本人進退不得…」抗辯
    之理由所做說明，並非指述異議人另有直行車未依規定，行
    駛左轉彎車道之違規情形。異議人認為舉發員警另認異議人
    有直行車未依規定，行駛左轉彎車道之違規情形，應屬誤會
    。
五、綜上所述，受處分人駕駛上開車輛於上揭時、地，行經有燈
    光號誌管制之交岔路口確有闖紅燈之事實，從而，原處分機
    關依道路交通管理處罰條例第53條第1 項及違反道路交通管
    理事件統一裁罰基準表規定，裁罰受處分人2,700 元罰鍰，
    固非無見，然原處分機關漏未依同條例第63條第1 項第3 款
    記違規記點3 點則有未合。從而，本件異議固無理由，然原
    處分既有如上可議之處，自應由本院撤銷改為處分如主文所
    示。
六、據上論斷，應依道路交通管理處罰條例第87條第2 項、道路
    交通案件處理辦法第20條前段，裁定如主文。
中　　華　　民　　國　　96　　年　　4 　　月　　27　　日
                  交通法庭法　官  雷雯華
以上正本證明與原本無異。
如不服本裁定應於送達後5 日內向本院提出抗告狀。
                          書記官  陳如玲
中　　華　　民　　國　　96　　年　　4 　　月　　27　　日
